Inventaris van het restant-archief van de Algemene Rekenkamer (1804) 1815-1991: Supplement 1995
Nationaal Archief, Den Haag
Algemene Rekenkamer, Aanvulling 1995
Alg. Rekenkamer Aanv. 1995
1804-1991
merendeel 1815-1991
H28019
13.15 meter; 334 inventarisnummers.
Normale geschreven, getypte en gedrukte documenten, geen bijzondere handschriften.
Nationaal Archief, Den Haag
Algemene Rekenkamer
De Algemene Rekenkamer is belast met het toezicht op de financiën van de overheid. Dit zogenaamde Restant-archief bevat vooral stukken over de wet- en regelgeving, de consignatiekas, de organisatie en het personeel van de Rekenkamer. In dit bestand is ook het geheim archief over de jaren 1919-1943 opgenomen.
Archiefvorming
Geschiedenis van de archiefvormer
.
Geschiedenis van het archiefbeheer
De verwerving van het archief
Het archief is krachtens bepalingen van de Archiefwet overgebracht.
Inhoud en structuur van het archief
2.02
Inhoud
De in deze plaatsingslijst beschreven stukken vormen een restant van reeds eerder overgedragen archieven van de Algemene Rekenkamer. Een groot deel van dit materiaal werd in de tachtiger jaren gelicht en niet teruggevoegd ten behoeve van P.J. Margry in het kader van het schrijven van zijn bijdragen aan het boek Van Camere vander Rekeninghen tot Algemene Rekenkamer. Zes eeuwen Rekenkamer. Gedenkboek bij het 175-jarig bestaan van de Algemene Rekenkamer (Den Haag 1989).
Selectie en vernietiging
Een deel van de hier beschreven stukken komt in principe in aanmerking voor vernietiging. Ze werden echter vóór de overbrenging geselecteerd voor bewaring als 'voorbeeldstukken'.
Ordening van het archief
Het supplement 1995 bevat materiaal van het college en van verschillende afdelingen en bureau's. De organisatie-structuur van de Algemene Rekenkamer is niet terug te vinden in de indeling van de plaatsingslijst: vanwege het fragmentarische karakter van de aanvulling zijn de stukken beschreven naar onderwerp.
De indeling openbaar en geheim archief is slechts in beperkte mate doorgevoerd. Stukken betreffende personeel en interne instructies - die door de Algemene Rekenkamer in de regel beschouwd worden als geheim archief - zijn te vinden in het openbaar gedeelte.
De in hoofdstuk 5 beschreven toegangen zijn in feite hulptoegangen, vervaardigd door de secretaris en de verschillende bureaus' en afdelingen. De primaire toegangen op besluiten, notulen en en verslagen van de Algemene Rekenkamer zijn te vinden in de archieven van het college. Voor aanwijzingen voor onderzoek in de archieven van de Algemene Rekenkamer, zie de inleiding van toegang 2.02.15.
Aanwijzingen voor de gebruiker
Openbaarheidsbeperkingen
Volledig openbaar. De inventarisnummers 101 t/m 107 kunnen vanwege hun aard alleen via een medewerker van de studiezaal en onder toezicht geraadpleegd worden.
Materiële beperkingen
Aanvraaginstructie
Openbare archiefstukken kunnen online worden aangevraagd en gereserveerd. U kunt dit ook via de terminals in de studiezaal van het Nationaal Archief doen. Om te kunnen reserveren dient u de volgende stappen te volgen:
U maakt een profiel aan op www.gahetna.nl, en logt vervolgens in
Via de archiefinventaris (alleen de beschrijvingen met rode nummers) selecteert u het gewenste archiefstuk door op de knop 'Reserveren' te klikken
In het volgende scherm geeft u aan op welke dag u het archiefstuk wilt inzien
Indien u zich bevindt in de studiezaal en een tafelnummer heeft ontvangen kunt u dit nummer vermelden. Als u geen tafelnummer heeft kunt u tafelnummer 777 laten staan
Vervolgens bevestigt u uw reservering door deze te versturen.
Verwant materiaal
Beschikbaarheid van kopieën
Verwante archieven
De overige archieven van de Algemene Rekenkamer zijn beschreven in de volgende plaatsingslijsten en inventarissen.
College: openbaar archief
1814-1919, zie: toegang 2.02.09.07
1920-1929, zie: toegang 2.02.09.09
1930-1943, zie: toegang 2.02.09.11
1944-1981, zie: toegang 2.02.15 (nadere toegang 2.02.16)
College: geheim archief
1814-1919, zie: toegang 2.02.09.07
1923-1981, zie: toegang 2.02.15
Bureaus' en afdelingen Zie ook toegang 2.02.09.09
Bureau Oorlog en Marine 1839-1888, zie: toegang 2.02.09.01
Bureau Betaalmeesters 1843-1919, zie: toegang 2.02.09.02
Bureau Nationale Schuld 1807-1952, zie: toegang 2.02.09.03
Bureau Vaste Posten 1813-1922, zie: toegang 2.02.09.04
Bureau Geldelijke Rekeningen 1842-1919, zie: toegang 2.02.09.05
Domeinen 1828-1922, zie: toegang 2.02.09.06
Comptabel Beheer 1814-1922, zie: toegang 2.02.09.08
Overig:
Buitengewone Algemene Rekenkamer te Londen 1941-1946. Zie: toegang 2.02.17
Accountant-generaal van de Nederlandse regering te New York, Londen, Den Haag 1942-1952. Zie: toegang 2.02.17
Gouvernements-accountantsdienst van Nederlands-Indië voor Amerika te New York 1941-1948. Zie: toegang 2.02.17
Algemene Rekenkamer dienstdoende in de Nederlandse Antillen 1954-1960. Zie: toegang 2.02.15
Beschrijving van de series en archiefbestanddelen
- WET- EN REGELGEVING, 1
  - Keizerlijk Decreet van 18 juni 1811 nr. 943 houdende vaststelling van een algemeen reglement voor het beheer van justitie en politie en de vaststelling van boetes, zoals verschenen in Bulletin des Lois nr. 377. Gedrukt, 1; 1 omslag
    Verkeert in slechte materiële staat.
    Niet raadpleegbaar
  - Stukken van de Commissie uit de Algemene Rekenkamer belast met het ontwerpen van een reglement op het beheer der geldmiddelen., 1824-1827; 2; 1 pak
  - Algemeen reglement wegens het beheer der geldmiddelen in het Koninkrijk der Nederlanden, toepasselijk verklaard bij besluit van 21 november 1826 nr. 88, 3; 1 band
  - Correspondentie over de wenselijkheid van herziening van de wet van 21 juni 1820 Stbl. 15 betreffende voorschriften voor de Algemene Rekenkamer., 1827; 4; 1 omslag
  - Correspondentie over de Instructiewet 1841 Algemene Rekenkamer met een lijst van 'afdoeningsbesluiten' betreffende de totstandkoming van de wet., 1839-1941; 5; 1 pak
  - Kamerstukken betreffende totstandkoming, aanvulling en wijziging van de Instructiewet van de Algemene Rekenkamer uit 1841. Gedrukt., 1841-1890; 6-8; 3 banden
    - 1841, 6
    - 1841, 1889-1890, 7
    - 1843-1844, 1869-1870, 8
  - Kamerstukken betreffende het wetsontwerp tot aanvulling van de instructie van de Algemene Rekenkamer. Gedrukt, 1847-1953; 9; 1 band
  - Instructie en voorschriften voor de betaalmeesters in de arrondissementen. Met later toegevoegde notities., 1847; 10; 1 deel
  - Voorschriften ten aanzien van betalingstukken zoals vastgesteld bij de instructie van de betaalmeesters in de arrondissementen bij KB 1 mei 1847 nr. 76. Gedrukt, 11; 1 omslag
  - Stukken betreffende de wet tot regeling van de begroting en rekening van Staatsbedrijven, de zogenaamde "Staatsbedrijvenwet"., 1907-1909, 1911; 12; 1 pak
  - Stukken betreffende de vaststelling van het reglement van orde van de Algemene Rekenkamer., 1977; 13; 1 pak
- TAAKUITOEFENING, 2
  - Algemeen, 2.1
    - Rijksbegrotingen voor de jaren 1908, 1930-1953. Gedrukt., 1907-1952; 14-33, 329-333; 20 banden, 4 pakken en 1 omslag
      - 1908, 14
      - 1930, 15
      - 1931, 16
      - 1932, 17
      - 1933, 18
      - 1934, 19
      - 1935, 20
      - 1936, 21
      - 1937, 22
      - 1938, 23
      - 1939, 24
      - 1940, 25
      - 1941, 329; 1 pak
      - 1942, 330; 1 pak
      - 1943, 331; 1 pak
      - 1944, 332; 1 pak
      - 1945, 2e halfjaar. Concept, 333; 1 omslag
      - 1946, 26
      - 1947, 27
      - 1948, 28
      - 1949, 29
      - 1950, 30
      - 1951, 31
      - 1952, 32
      - 1953, 33
    - Verslagen van de vaste kamercommissie voor de Rijksuitgaven., 1924-1965; 34; 1 pak
    - Rijksrekening over de jaren 1930-1943. Gedrukt, 1932-1946; 35-48; 14 banden
      - 1930, 35
      - 1931, 36
      - 1932, 37
      - 1933, 38
      - 1934, 39
      - 1935, 40
      - 1936, 41
      - 1937, 42
      - 1938, 43
      - 1939, 44
      - 1940, 45
      - 1941, 46
      - 1942, 47
      - 1943, 48
  - Consignatiekas, 2.2
    - Opgave van per kwartaal geconsigneerde geldsommen met verwijzing naar desbetreffende afdoeningsbesluiten., 1901-1940; 49-59; 11 pakken
      - 1901-1909, 49
      - 1910-1915, 50
      - 1916-1919, 51
      - 1920-1924, 52
      - 1925-1926, 53
      - 1932-1933, 54
      - 1934-1935, 55
      - 1936, 56
      - 1937, 57
      - 1938, 58
      - 1939-1940, 59
    - Gedrukte stukken met betrekking tot het wetsontwerp Consignatiekas., 1908; 60; 1 deel
    - Stukken betreffende controle van de Consignatiekas., 1909, 1946-1982; 61-64; 4 pakken
      - 1975-1979, 61
      - 1980, 62
      - 1981, 63
      - 1909, 1946-1982, 64
    - Register van afschriften van per maand afgedane consignatiën., 1909, 1927-1943; 65-83; 19 banden
      - 1909, 65
      - 1927, 66
      - 1928, 67
      - 1929, 68
      - 1930, 69
      - 1931, 70
      - 1932, 71
      - 1933, 72
      - 1934, 73
      - 1935, 74
      - 1936, 75
      - 1937, 76
      - 1937, 77
      - 1938, 78
      - 1939, 79
      - 1940, 80
      - 1941, 81
      - 1942, 82
      - 1943, 83
  - Kontrakten, 2.3
    - Diverse afschriften van Koninklijke Besluiten (KB's) e.a. stukken betreffende algemene voorschriften voor geldelijk beheer en verantwoording en op het terrein van taakuitoefening, interne organisatie en personeel van de Algemene Rekenkamer., 1847-1934; 84; 1 pak
      - KB 31 december 1847 nr. 106: voorschriften voor beheer en verantwoording
      - KB 16 november 1866 nr. 80: ten laste van de gelden van Nederlands-Indië brengen van de kosten van de koloniale marine
      - KB 28 december 1864 Stbl. 133: bezoldiging adjunct-commiezen en klerken van de ministeries
      - KB 28 augustus 1865 Stbl. 112: idem commiezen
      - KB 21 januari 1867 Stbl. 3:idem referendarissen en hoofd-commiezen
      - KB 6 april 1867 nr. 37: formatie en bezoldiging personeel van de bureau's van de Algemene Rekenkamer
      - KB 12 juni 1869 nr. 23: idem
      - KB 26 november 1869 nr. 19: vernietiging archieven Algemene Rekenkamer
      - KB 29 september 1874 nr. 21: bepaling aantal leden Algemene Rekenkamer
      - Stukken betreffende vergoeding van reis- en verblijfkosten en staten van af- en overschrijving op de Staatsbegroting 1848-1849
      - Concept-wijzigingswet Comptabiliteitswet 1927, met correspondentie en kamerstukken 1934.
    - Diverse overeenkomsten en afdoeningsbesluiten., 1900-1940; 85; 1 omslag.
      - Overeenkomst tussen de eerstaanwezend ingenieur te Haarlem en de gemeente over het gebruik van percelen grond ten behoeve van de aanleg van een weg. 25 januari 1900
      - Overeenkomst tussen de garnizoenscommandant te Bergen op Zoom en de desbetreffende gemeente over levering van gas. 1 juni 1900
      - Overeenkomst tussen de garnizoenscommandant Roermond met de Gemeentewaterleiding aldaar inzake levering van water. 28 september 1901
      - Overeenkomst tussen de garnizoenscommandant te Groningen en een aannemener over onderhoud van gloeilichtbranders. 3 maart 1902
      - Overeenkomst van de majoor-intendant van de 3de divisie Infanterie inzake het wassen van lijfgoederen van ongehuwde korporaals en soldaten. 14 juni 1902
      - Afschrift van het Koninklijk Besluit van 20 juli 1917 nr. 93 betreffende de vaststelling van pensioenen van de gouverneurs van Suriname en Curaçao en hun weduwen en wezen, met bijlagen voorstukken uit 1907
      - Circulaire van de Algemene Rekenkamer aan diverse ministeries inzake aangekochte en gehuurde panden tot huisvesting van ambtenaren. 20 maart 1923
      - Vordering op de staat der Nederlanden volgens akte van cessie van Noord-Hollandsch Landbouwcrediet te Alkmaar. 25 januari 1928. Afschrift
      - Minuut van een uitgaande brief aan de étappen-intendant houdende toezending van afdoeningsbesluit dd. 16 maart 1940 169R betreffende hygiënische voorzieningen bij vleeszendingen naar de tropen
      - Minuut van een uitgaande brief aan de étappen-intendant houdende toezending van afdoeningsbesluit 12 maart 1940 nr. 165 over het tarief voor het bewaren van bevroren rundvlees
    - Register van koopcontracten van het ministerie van Waterstaat, waarin nummer, aard van het contract etc. zijn ingeschreven in alfabetische volgorde op de eerste letter van de naam van contractanten., 1932-1944; 86-95; 10 banden
      - 1932, 86
      - 1933, 87
      - 1934, 88
      - 1935, 89
      - 1936, 90
      - 1937, 91
      - 1938, 92
      - 1939, 93
      - 1940-1941, 94
      - 1942-1944, 95
    - Vorderingen op de staat der Nederlanden met schuldbekentenissen en akten van cessie inzake uitvoering van werken volgens hoofdstuk IXA van de Rijksbegroting (ministerie van Verkeer en Waterstaat)., 1937; 96; 1 pak
    - Akten van erfpachtuitgifte aan de PTT alfabetisch op plaatsnaam geordend., 1940; 97; 1 pak
    - Contracten van onroerende goederen van het staatsbedrijf der PTT, afkomstig van het bureau Bedrijven, alfabetisch op plaatsnaam., 1963-1965; 98-100; 3 pakken
      - 1963, 98
      - 1964, 99
      - 1965, 100
  - Staatsschuld, 2.4
    - "Specimen", voorbeelden van schuldbewijzen van Staatsleningen, misdrukken en vervallen obligaties., 1814-1991; 101-107; 6 pakken en 1 omslag
      Deze stukken zijn niet direct opvraagbaar vanaf de studiezaal. Ze kunnen alleen via medewerkers van de studiezaal en onder toezicht geraadpleegd worden.
      - Nederlands-Indië en Suriname 1814-1948, 101
      - Nederland 1953-1960, 102
      - Nederland 1937-1951, 103
      - Nederland 1961-1968, 104
      - Nederland 1969-1975, 105
      - Nederland 1976-1987, 106
      - Nederland 1988-1991, 107; 1 omslag
    - Klappers op de 21/2 % Grootboeken van Nationale Schuld, serie A., 1914-1952; 108-128; 21 delen
      De desbetreffende Grootboeken zijn te vinden onder nrs. 1680-1770 in toegang 2.02.09.03
      - A, 108
      - B, 109
      - C, 110
      - D, 111
      - E, 112
      - F, 113
      - G, 114
      - H, 115
      - I-J, 116
      - K, 117
      - L, 118
      - M, 119
      - N, 120
      - O, 121
      - P, 122
      - Q-R, 123
      - S, 124
      - T-U, 125
      - V, 126
      - W, 127
      - X-Z, 128
    - Klappers op de 3 % Grootboeken Nationale Schuld, serie A., 1914-1952; 129-149; 21 delen
      De Grootboeken zijn te vinden onder nrs. 1796-1863 van toegang 2.02.09.03
      - A, 129
      - B, 130
      - C, 131
      - D, 132
      - E, 133
      - F, 134
      - G, 135
      - H, 136
      - I-J, 137
      - K, 138
      - L, 139
      - M, 140
      - N, 141
      - O, 142
      - P, 143
      - Q-R, 144
      - S, 145
      - T-U, 146
      - V, 147
      - W, 148
      - X-Z, 149
    - Klappers op de 21/2 % Grootboeken Nationale Schuld, serie B., 1914-1952; 150-151; 2 delen
      De Grootboeken zijn te vinden onder inv.nrs. 1771-1795 in toegang 2.02.09.03
      - A-L, 150
      - M-Z, 151
    - Klapper op de 3 % Grootboeken Nationale Schuld, serie B., 1914-1952; 152-153; 2 delen
      De Grootboeken zijn te vinden onder inv. nrs. 1864-1888 in toegang
      - A-L, 152
      - M-Z, 153
    - Lijsten van behandelde coupons en obligaties., 1922-1924; 154; 1 omslag
    - "Besluitenboek", index met klapper met vermelding van agendakenmerken van ingekomen stukken, korte inhoud en wijze van afdoening betreffende de controle van de administratie van de Grootboeken der Nationale Schuld en aflosbare staatsleningen., 1935-1955; 155; 1 band
    - Register van obligaties van de staatslening 1936 met aantekening van uitgelote/afgeloste obligaties., 1937-1939; 156; 1 deel
    - Register van coupons van de 25-jarige lening rentende 7 3/4 % van 1971., 157; 1 deel
    - Nummerlijsten van coupons van 100,-, 500.-, 1000,- van de Grootboeken der Nationale Schuld rentende 21/2, 3 en 31/2 % met aantekening van omwisseling en nog openstaande nummers., ca. 1972-1980; 158-160; 3 delen
      In verband met de omwisseling in 1980 werden de Grootboeken van het Agentschap van Financiën vergeleken met de dubbelen van het Grootboek bij de Algemene Rekenkamer. Per Grootboek werd vastgesteld welke nummers nog niet ter omwisseling waren aangeboden. Zie proces-verbaal C.T.P. Grootboeken der Nationale Schuld dd. 26-3-1982.
      - Grootboekobligaties 21/2 %, 158
      - Grootboekobligaties 3 %, 159
      - Grootboekobligtaies 31/2, 160
  - Suriname en Nederlandse Antillen, 2.5
    - Begrotingsrekeningen Suriname met handgeschreven verwijzingen naar "afdoeningen". Getypt, 1911-1941; 161-165; 5 pakken
      - 1911-1920, 161
      - 1921-1925, 162
      - 1926-1930, 163
      - 1931-1936, 164
      - 1937-1941, 165
    - Begrotingsrekening Curacao., 1912-1920; 166-167; 2 omslagen
      - 1912-1920, 166
      - 1921-1938, 167
    - Rekening-courant van 's Rijks schatkist met het ministerie van Koloniën betreffende de geldmiddelen van Suriname en Curaçao. Afschriften, 1933-1944; 168; 1 omslag
    - Rekening-courant Suriname. Afschriften, 1933-1937; 169; 1 omslag
    - Rekening-courant Curaçao. Afschriften, 1933-1937; 170; 1 omslag
    - Ingekomen brieven van de accountant voor Suriname en de Nederlandse Antillen., 1950-1951; 171; 1 omslag
  - Nederlands-Indië/Nederlands Nieuw-Guinea, 2.6
    - Instructie voor de Algemene Rekenkamer in Nederlands-Indië. Afschrift, 1816; 172; 1 omslag
    - Stukken betreffende door de Nederlandse Handelmaatschappij verkochte gouvernementsproducten in verband met het onderzoek van de koloniale remiserekening., 1866-1869; 173; 1 omslag
    - Instructies voor inrichting, samenstelling en werkwijze van de Algemene Rekenkamer in Nederlandsch-Indië. Afschriften, 1898-1899; 174; 1 omslag
    - Verslag van de Algemene Rekenkamer in Nederlandsch-Indië., 1923; 175; 1 band
      Vergelijk inv.nr. 849 van toegang 2.02.09.09
    - Stukken met betrekking tot de Indische Comptabiliteitswet., 1928-1929.; 176; 1 omslag
    - Rekening-courant van het departement van Financiën met dat van Koloniën betreffende de geldmiddelen van Nederlands-Indië., 1938-1942; 177; 1 omslag
    - Register van contracten voor uitvoering van openbare werken in Nederlands Nieuw Guinea, alfabetisch op eerste letter van de contractanten., 1951-1962; 178; 1 deel
    - Agenda van de correspondentie betreffende Nederlands Nieuw Guinea., 1954-1963; 179; 1 deel
      Zie ook toegang 2.02.15 inv.nrs. 2721-2725
    - Processen-verbaal van openbare verkopingen in Nederlands Nieuw Guinea, met register en bijlagen., 1961-1962; 180-181
      - processen-verbaal met bijlagen 1962, 180; 1 omslag
      - register 1 januari 1961 t/m 30 juni 1962, 181; 1 deel
  - Tweede Wereldoorlog, 2.7
    - Rapport inzake de controle van de geldelijke administratie van de dienst Voedselvoorziening in Oorlogstijd (VVO) met betrekking tot 'landbouw-crisisprodukten'., ca. 1940; 182; 1 omslag
    - Correspondentie inzake de vrijstelling van ambtenaren van de Algemene Rekenkamer van de verplichtte tewerkstelling in Duitsland., 1943-1944; 183; 1 omslag
    - Correspondentie betreffende verplichte tewerkstelling in Duitsland en de evacuatie van de Algemene Rekenkamer naar het oosten des lands., 1943-1945; 184; 1 omslag
    - Nota van de minister van Koloniën aan de voorzitter van de Buitengewone Rekenkamer inzake de controle van het departement van Koloniën in Londen., 1944; 185; 1 omslag
    - Stukken inzake de zuivering van ambtenaren van de Algemene Rekenkamer., 1945; 186; 1 omslag
    - Stukken betreffende de door de Rijksmunt geconstateerde manco's bij het transport van in de Verenigde Staten aangemaakte Nederlandse zilveren munten., 1945-1951; 187; 1 pak
    - Stukken betreffende de overname door de Algemene Rekenkamer van de werkzaamheden van de Buitengewone Rekenkamer in Londen inzake controles in Engeland, de Verenigde Staten en West-Indië., 1945-1946; 188; 1 omslag
    - Concept-verslag inzake het geldelijk beheer van de Nederlandse regering in Londen gedurende het tijdvak 1940-1945., 189; 1 pak
    - Overzicht van de werkzaamheden van het Militair Gezag gedurende de bijzondere staat van beleg 14-9-1944 t/m 4-3-1946. Gedrukt, 1947; 190; 1 deel
    - Ingekomen brieven van de accountant-generaal te New York en de secretaris van de Buitengewone Rekenkamer te Londen over het geldelijk beheer van de Nederlandse regering te Londen., 1945-1946; 191; 1 pak
    - Stukken betreffende de controle van de werkzaamheden van het Nederlands Beheersinstituut., 1947-1952; 192; 1 pak
    - Instructie van de Buitengewone Rekenkamer te Londen (ca. 1941) en correspondentie over de afwikkeling van zaken van de werkzaamheden van de Algemene Rekenkamer buiten Nederland., 1946-1950; 193; 1 pak
    - Ingekomen brieven van de accountant-generaal te New York, P. Keller, aan het lid van de Algemene Rekenkamer, M. de Bloeme, over het geldelijk beheer van de Londense regering., 1947-1951; 194; 1 omslag
    - Rapport van het lid van de Algemene Rekenkamer, M. de Bloeme, over de werkzaamheden van de accountant-generaal in de periode 1940-1947., 1949; 195; 1 omslag
    - Ingekomen stukken van de accountant-generaal., 1949-1952; 196; 1 pak
    - Accountantsrapport betreffende de controle van de administartie van het Militair Gezag in de periode 10 september 1944 - 30 juni 1948, dd. 5 november 1948. Uitgaven en ontvangsten van het Militair Gezag., 197; 1 pak
    - Accountantsrapporten betreffende de controle van de administratie van het Militair Gezag en het afwikkelingsbureau Militair Gezag over de periode 10 september 1944-18 februari 1949., 198; 1 pak
    - Verslag van de Algemene Rekenkamer inzake de controle van het Nederlands Beheersinstituut, zoals opgenomen in de kamerstukken 1950-1951. Gedrukt, 199; 1 band
  - Internationale betrekkingen, 2.8
    - Stukken van het Nederlandse lid van de United Nations Board of auditors., 1958-1954; 200; 1 pak
    - Correspondentie over het Nederlands bataljon in Libanon., 1979; 201; 1 pak
- ORGANISATIE, WERKWIJZE EN PERSONEEL, 3
  - Algemeen, 3.1
    - Rapport van de commissie tot het werk van de organisatie dd. 16 augustus 1821, met voorstukken en latere stukken over de instructie voor de werkzaamheden van de Algemene Rekenkamer en de personeelsbezetting., 1814-1839; 202; 1 pak
    - Brieven en circulaires van de secretaris aan de afdelingshoofden over de uitvoering van werkzaamheden en de mogelijkheid van vereenvoudiging., 1865-1908; 203; 1 pak
    - Beschrijving van de werkzaamheden van de bureau's Marine en Oorlog., 1895-1897; 204; 1 omslag
    - Stukken betreffende interne aangelegenheden van de Algemene Rekenkamer, met name het reglement van de bibliotheek, de werkorde, het wetsontwerp tot instelling van een Consignatiekas, herziening van de taak., 1889-1921; 205; 1 omslag
    - Stukken betreffende de voorgenomen reorganisatie., 1921-1932, 1942; 206-209; 4 omslagen
      - Nota's van leden en medewerkers. 1942, 206
      - Verslagen van besprekingen van de secretaris met afdelingshoofden over de voorstellen. 1942, 207
      - Notulen van de reorganisatiecommissie met bijlagen. 1942, 208
      - Voorstellen van de leden over vereenvoudiging van werkzaamheden. 1921-1932, 209
    - Stukken betreffende werkwijze van de Algemene Rekenkamer en voorstellen tot vereenvoudiging daarvan, reorganisatie em desbetreffende wettelijke regelingen., 1923-1941; 210; 1 omslag
    - Notulen van de vergaderingen met vertegenwoordigers van Rijk en gemeenten over een ontwerpregeling voor de wederzijdse betalingen., 1925; 211; 1 omslag
    - Jaarverslag over 1929 van de chef van de tweede afdeling betreffende de controle ter plaatse., 1930; 212; 1 katern
    - Aantekeningen betreffende de controle ter plaatse en de mogelijkheid tot het signaleren van fraude., 1931-1932; 213; 1 omslag
    - Stukken betreffende de afgewezen herziening van de Comptabiliteitswet en de samenstelling en werkwijze van het de Algemene Rekenkamer., 1936; 214; 1 omslag
    - Op verzoek van de reorganisatiecommissie opgestelde beschrijving richtlijnen voor en uitvoering van werkzaamheden van de bureaus., 1941-1944; 215-216; 2 pakken
      - Beschrijving van uitvoering van controles door de bureau's met desbetreffende richtlijnen. 1941-1942, 215